臺灣臺北地方法院民事裁定
聲　請　人　豪旭實業有限公司
法定代理人　丙○○
聲　請　人　乙○○
相　對　人　金儀股份有限公司
法定代理人　甲○○
當事人間確認債權不存在等事件，聲請人聲請確定訴訟費用額，
本院裁定如下：
    主  文
相對人應連帶負擔之訴訟費用額確定為新臺幣貳萬肆仟柒佰玖拾
貳元，及自本裁定送達相對人之翌日起至清償日止，按年息百分
之五計算之利息。
    理  由
一、聲請人與相對人間請求確認債權不存在事件，經本院82年度
    重訴字第966號、臺灣高等法院83年度重上字第195號、85年
    度重上更(一)字第3號、89年度重上更(二)字第137號及最高法院
    84年度台上字第2932號、89年度台上字第1980號判決確定，
    其訴訟費用應由相對人依計算書所載負擔。
二、經本院調卷審查後，相對人應連帶賠償聲請人之訴訟費用額
    ，依後附計算書確定為如主文所示金額。
三、依民事訴訟法第九十一條、第九十五條，裁定如主文。
中　　華　　民　　國　　94　　年　　2　　月　　16　　日
                           民事第二庭  法  官    洪純莉
計  算  書
項          目   金額（新臺幣）      備    註
第一審裁判費          78,357元   聲請人繳納
第一審送達郵費        332元      聲請人繳納280元
第二審裁判費          117,535元  聲請人繳納1,813元
                                 相對人繳納115,722元
第二審送達郵費        896元      聲請人繳納1,087元
                                 相對人繳納1,087元
第一次第三審裁判費    116,397元  相對人繳納
第一次第三審送達郵費  66元
更一審送達郵費        1,350元    聲請人繳納490元
                                 相對人繳納490元
更一審鑑定費          300,000元  聲請人繳納200,000元
                                 相對人繳納100,000元
第二次第三審送達郵費  108元
更二審裁判費          563元      聲請人繳納
更二審送達郵費        433元
合          計        616,037元  剩餘郵票二百四十九元轉
                                 入臺灣高等法院九十年度
                                 再字第三十號
訴訟費用計算說明：
一、以一訴主張數項標的者，其價額合併計算之。民事訴訟法第
    七十七條之二第一項前段（舊民事訴訟費用法第五條第一項
    ）定有明文。本件，原告原起訴請求(1)確認被告與原告豪旭
    公司間之貨款債權新臺幣七百八十三萬五千四百八十二元不
    存在；(2)被告應將座落臺北市○○區○○段五小段十之六地
    號土地面積七六六平方公尺應有部分一萬分之四零一及門牌
    號碼臺北市○○○路○段一○六巷三弄五十九號三樓之建物
    於民國七十九年三月二十一日經臺北市松山地政事務所以七
    九中山字第八二二七號收件，同年三月二十一日所為之最高
    限額抵押權八百九十萬元之抵押權登記應予塗銷。是依前開
    規定，其訴訟費用應合併計算，前開二項請求占訴訟費用之
    比例分為一千六百七十三萬五千四百八十二分之七百八十三
    萬五千四百八十二及一千六百七十三萬五千四百八十二分之
    八百九十萬。
二、其第一次第三審判決原判決關於確認上訴人（即相對人金儀
    股份有限公司）對於被上訴人 (即聲請人豪旭實業有限公司
    ）之債權新臺幣四萬五千元不存在及駁回上訴人之上訴暨各
    該訴訟費用部分廢棄，是原審關於駁回聲請人豪旭實業有限
    公司關於確認其對相對人之債務於七萬五千八百三十元部分
    及駁回聲請人乙○○關於請求被告塗銷抵押權登記部分之請
    求駁回暨各該部訴訟費用之負擔部分確定。亦即聲請人豪旭
    實業有限公司、乙○○及相對人就此部分應負擔之第一、二
    審訟費用各為為一萬零四百八十二元、五萬二千三百八十八
    元及四萬一千九百三十二元。
三、就最高法院八十九年度台上字第一九八○號確認原告與被告
    間之貨款債權七百七十五萬九千六百五十二元不存在部分，
    聲請人豪旭實業有限公司及相對人金儀股份有限公司應負擔
    之訴訟費用額分別為一十九萬二千一百零八元及二十八萬五
    千四百四十二元。
三、就臺灣高等法院八十九年重上更(二)字第一三七號確認原告與
    被告間之貨款債權三萬七千三百四十元不在存部分判決其訴
    訟費用，應由聲請人負擔二十五分之二即二千六百九十五元
    ，由相對人負擔二十五分之二十三即三萬零九百八十九元。
四、本件聲請人乙○○及豪旭實業有限公司應負擔之訴訟費用合
    計為二十五萬七千六百七十三元，相對人金儀股份有限公司
    應負擔之訴訟費用合計為三十五萬八千三百六十三元。惟聲
    請人合計已繳納二十八萬二千四百六十五元，相對人已繳納
    三十三萬三千五百七十一元，是本件相對人應賠償聲請人之
    訴訟費用為二百四千七百九十二元。
正本係照原本作成
如不服本裁定，應於送達後10日內向本院提出抗告狀，並繳納抗
告費新臺幣1,000元
中　　華　　民　　國　　94　　年　　2　　月　　16　　日
                                       書記官   黃慧怡
